臺灣嘉義地方法院民事判決　九十一年度簡上字第六九號
　　上　訴　人　甲○○
　　被上訴人　　乙○○
右當事人間請求給付票款事件，上訴人對於中華民國九十一年二月十九日本院嘉義簡
易庭九十一年度嘉簡字第三二號第一審判決提起上訴，本院判決如左：
    主  文
上訴駁回。
第二審訴訟費用由上訴人負擔。
    事  實
甲、上訴人方面：
一、聲明：原判決廢棄，被上訴人在第一審之訴駁回。
二、陳述：除與原審判決書所載者相同茲予引用外，補稱：
（一）、被上訴人固持有上訴人所簽發如附表所載之六紙支票（以下簡稱系爭六紙支
        票），然兩造素昧平生，未有任何交易紀錄，據同為被害人之說法，被上訴
        人係貸放高利貸者，其係依此而確保債權。
（二）、上訴人因代理昇葆股份有限公司（以下簡稱昇葆公司）藥品，而簽發十二紙
        面額各新台幣（下同）五萬元之支票予昇葆公司責人陳振富，後因陳振富財
        務不佳，上訴人復羅患肝硬化等病症，遂要求陳振富歸還伊前所簽發之支票
　　　　，其間陳振富雖曾以口頭承諾，然伊自八十九年十一月起即無法與陳振富取
　　　　得聯繫。
（三）、又上訴人確因受騙而遭受損失，且藥界慣例，支票簽發不寫抬頭，且不註明
        禁止背書轉讓，乃考量藥商之財務流通，另由於陳振富未歸還支票，導致上
        訴人無法支付票款，因此信用破產，復因身體狀況不佳，常以借貸過日，是
        上訴人實無資力償還被上訴人請求之票款。
三、證據：援用原審之立證方法。
乙、被上訴人方面：
一、聲明：如主文所示。
二、陳述：除與原審判決書所載者相同茲予引用外，補稱：
（一）、按發票人應按支票文義擔保支票之支付，票據法第一百二十六條定有明文，
        查被上訴人取得上訴人所簽發系爭六紙支票並非出於惡意或詐欺，且被上訴
        人所持有之系爭六紙支票亦確為上訴人所簽發，上訴人自應依法給付票款，
        足見，上訴人主張伊毋庸給付票款云云，應無足採。
（二）、又上訴人於上訴狀中自承，伊有義務支付票款，則本件自無另予調查之必要
        ，應即為上訴人敗訴之判決。
三、證據：援用原審之立證方法。
    理  由
一、被上訴人起訴主張其持有上訴人所簽發系爭六紙支票，嗣屆期提示均遭銀行以存
    款不足或拒絕往來退票，爰依票據法律關係請求上訴人給付三十萬元，及自附表
    所示利息起算日起迄清償日止，按年息百分之六計算之法定遲延利息等語。
二、上訴人則以系爭六紙支票固為伊所簽發，然兩造素昧平生，且被上訴人係貸放高
    利貸者，又系爭六紙支票伊係簽發予陳振富，惟伊已終止與陳振富間之經銷契約
    ，況上訴人現以借貸過日，實無資力償還被上訴人請求之票款等情詞資為辯解。
三、被上訴人主張其持有上訴人所簽發系爭六紙支票，嗣屆期提示均遭銀行以存款不
    足或拒絕往來退票之事實，業據提出與所述相符之支票及嘉義市票據交換所退票
    理由單各六紙為證，復為上訴人所自認，應堪信為真實。
四、按票據債務人不得以自己與前手間所存抗辯之事由對抗執票人。但執票人取得票
    據出於惡意者，不在此限，票據法第十三條定有明文，蓋票據為流通證券，苟容
    許票據債務人得以對抗前手之事由，對抗執票人，則票據之受讓人將感到交易上
    失去安全之保障，而有礙票據之流通，查本件上訴人固或有向陳振富買受藥品，
    而簽發系爭六紙支票予陳振富，且業已終止與陳振富間之經銷契約，然陳振富既
    已將系爭六紙支票轉讓予被上訴人，揆諸前開說明，上訴人自不得以伊與陳振富
    間所存之抗辯事由對抗被上訴人，況上訴人復無法舉證證明被上訴人取得系爭六
    紙支票係出於惡意，準此，上訴人自不得主張免卻給付系爭六紙票據票款之責。
五、綜上所述，本件上訴人之主張，尚無足取，被上訴人所辯，尚非無足信憑，原審
    為上訴人敗訴之判決，並無不合，上訴意旨指摘原判決不當，求予廢棄改判，為
    無理由，應予駁回。
六、據上論結，本件上訴為無理由，依民事訴訟法第四百三十六條之一第三項、第四
    百四十九條第一項、第七十八條，判決如主文。
中　　　華　　　民　　　國　　九十一　　年　　　十　　　月　　　九　　　日
~B臺灣嘉義地方法院民事第一庭
~B審判長法官　曾文欣
~B法　　　官　洪嘉蘭
~B法　　　官　林信旭
右為正本係照原本作成
本件不得上訴
中　　　華　　　民　　　國　　九十一　　年　　　十　　　月　　　九　　　日
~B法院書記官　侯學義
